【裁判字號】    90,易,884
【裁判日期】    900330
【裁判案由】    傷害等
【裁判全文】
臺灣高雄地方法院刑事判決                            九十年度易字第八八四號
    公  訴  人  臺灣高雄地方法院檢察署檢察官
    被      告  乙○○
    被      告  甲○○
    被      告  丙○○
右列被告等因傷害等案件，經檢察官提起公訴（九十年度偵字第九五五號），本院判
決如左：
    主  文
乙○○傷害人之身體，累犯，處拘役伍拾日，如易科罰金，以參佰元折算壹日；又共
同損壞他人如附表所示之物，足以生損害於他人，累犯，處拘役伍拾日，如易科罰金
，以參佰元折算壹日。扣案十字鎬及鋤頭各壹支均沒收。應執行拘役玖拾日，如易科
罰金，以參佰元折算壹日，扣案十字鎬及鋤頭各壹支均沒收。
甲○○共同損壞他人同前項如附表所示之物，足生損害於他人，處拘役肆拾日，如易
科罰金，以參佰元折算壹日。同前項扣案十字鎬及鋤頭各壹支均沒收。
丙○○傷害人之身體，累犯，處拘役伍拾日，如易科罰金，以參佰元折算壹日。
    事  實
一、乙○○前因販賣運輸毒品案件，經臺灣高等法院判處有期徒刑六年，於八十五年
    七月二十五日執行完畢，復於民國八十九年十二月九日零時二十分許，在高雄市
    前鎮區○○街五巷五號丙○○（前因賭博罪，經臺灣高雄地方法院判處有期徒刑
    四月，於八十五年六月十三日易科罰金執行完畢）經營之「唇印冷飲店」，因故
    毆打客人，丙○○必出面勸解，不料雙方一言不合，即互相鬥毆，致乙○○面部
    四公分乘三公分挫傷二處，二公分乘一公分挫傷一處、左手臂擦傷三公分乘一公
    分、右手掌背挫傷七公分乘六公分；丙○○下唇裂傷○．五公分乘○．五公分、
    右前額擦挫傷二．五公分乘○．五公分、右手背二公分乘○．一公分、左手背挫
    傷三處，分別為二公分乘一公分、一公分乘一公分二處，右足擦挫傷二公分乘○
    ．五公分。鬥毆完畢後，乙○○心有未甘，乃邀甲○○共同基於毀損之犯意，於
    同日三時許，同至上開「唇印冷飲店」，分持十字鎬與鋤頭各一支，損壞店內如
    附表所示之物品後離去。
二、案經被害人乙○○、丙○○訴由高雄市政府警察局前鎮分局移請臺灣高雄地方法
    院檢察署檢察官偵查起訴。
    理  由
一、訊之被告乙○○、丙○○、甲○○對彼等各人之犯行均坦承不諱，乙○○與丙○○互為傷害之犯行亦經彼等互相指述明確，並分別提出之驗傷診斷書各一份附卷
    可稽。乙○○與甲○○共同毀損部分，則經被害人丙○○指訴綦詳，並有毀損估
    價單一張及現場受損相片十三張在卷可按，此外復有毀損之工具十字鎬及鋤頭各
    一支扣案可為佐証。被告三人之犯行，均事証明確，堪可認定。
二、核被告乙○○、丙○○所為均係犯刑法第二百七十七條第一項之傷害罪，又乙○○另與甲○○共犯同法第三百五十四條第一項損壞他人之物罪。乙○○與呂俊賢
    對本件毀損犯行，有犯意聯絡及行為分擔，應屬共同正犯。乙○○所犯上開傷害
    罪與毀損罪，犯意各別，構成要件互殊，應為獨立數罪，爰分論併罰。又被告乙○○前因販賣運輸毒品案件，經臺灣高等法院判處有期徒刑六年，於八十五年七
    月二十五日執行完畢；丙○○前因賭博罪，經臺灣高雄地方法院判處有期徒刑四
    月，於八十五年六月十三日易科罰金執行完畢，此均有臺灣高等法院被告全國前
    案紀錄表二份在卷可按。被告乙○○、丙○○執行完畢五年內再犯本件有期徒刑
    以上之罪，均依刑法第四十七條累犯之規定加重其刑。爰審酌被告乙○○與人鬥
    毆在先，又懷恨夥同呂俊賢返回同處尋仇砸壞丙○○店內多項物品，惡性自屬非
    輕，及其犯後坦承犯行，且願以新台幣（以下同）七萬五千元與丙○○和解而不
    為翁某接受，態度尚佳等一切情狀，各就傷害與毀損犯行分別量處如主文所示之
    刑，依刑法第五十一條第六款定如主文所示應執行刑，並諭知如易科罰金之折算
    標準。審酌被告丙○○經營飲食店，客人間有何糾紛，應盡力排解，其竟逞暴力
    而與乙○○互相鬥毆，其行為亦有非是，及犯後無坦承犯行等一切情狀，量處如
    主文所示之刑，並諭知易科罰金之折算標準。再審酌被告甲○○係受乙○○邀約
    ，一時失慮，乃有本件共同毀損之犯行，且其犯後已供明犯行，態度良好等一切
    情狀，從輕量處如主文所示之刑，並諭知如易科罰金之折算標準。又被告等人犯
    罪後，原刑法第四十一條易科罰金之規定，已於九十年一月十日修正公佈，並於
    同年月十二日施行，經比較修正前後之規定，對各被告均無影響。爰依刑法第二
    條第一項前段，均適用裁判時法即修正後刑法第四十一條第一項諭知如易科罰金
    之折算標準。扣案十字鎬及鋤頭各一支乃被告乙○○所有供本件犯罪所用之物，
    應依刑法第三十八條第一項第二款為沒收之宣告。
據上論斷，應依刑事訴訟法第二百九十九條第一項前段、刑法第二十八條、第二百七
十七條第一項、第三百五十四條、第四十七條、第五十一條第六款、第二條第一項前
段、修正後第四十一條第一項、第三十八條第一項第二款，罰金罰鍰提高標準條例第
一條前段、第二條，判決如主文。
本案經檢察官丁○到庭執行職務。
中      華      民      國     九十    年     三      月      三十   日
                                      臺灣高雄地方法院刑事第七庭
                                          法  官  蔡  國  卿
右正本證明與原本無異。
如不服本判決，應於判決送達後十日內，向本院提出上訴狀。
                                          書記官  邱  靜  銘
中      華      民      國     九十    年     四      月      二     日
附錄本案論罪法處：
刑法第二百七十七條第一項
傷害人之身體或健康者，處三年以下有期徒刑，拘役或一千元以下罰金。
刑法第三百五十四條
毀棄、損壞前二條以外之他人之物或致令不堪用，足以生損害於公眾或他人者，
處二年以下有期徒刑、拘役或五百元以下罰金。


司法院資訊處製作；財團法人民間司法改革基金會備份。
